# 请教房屋拆迁实物补偿问题

提问人：ben520 时间：2011-03-09 14:54:29
新准则实施前旧房产被拆（非政府拆迁）。最初协议货币补偿后来开发商赖账，最终通过法律手段（近 10 年）在原地段实现实物补偿。房产证和土地证在 2010 年办好。 请问各位老师： 1 、因为交易发生的时点在新准则实施前，能否按照非货币性交易旧准则的规定进行账务处理？ 2 、如果按新准则处理，关于商业实质的判断有谁来判断，公司管理层还是会计师事务所？ 3 、房屋拆迁实物补偿，新房屋都会在旧房拆迁后很长一段时间才交付，请问旧房被拆时，如何做会计处理？ 请各位高手指点，感激不尽！！！！

回答人：chenyiwei
因为“最初协议货币补偿后来开发商赖账，最终通过法律手段（近 10 年）在原地段实现实物补偿”，所以最初旧房被拆除时，并不是非货币性交易，而应当就协议约定的货币补偿金额确认一笔应收款项，后续各资产负债表日对该应收款项的可收回性进行估计并计提坏帐准备。最后实际取得法院判决所指定的房屋，属于开发商以房屋抵债，按该房屋在取得时的公允价值入账，该房屋公允价值与应收债权的账面价值之间的差额计入当期损益。
个人理解，本案例不适用非货币性资产交换，因为最初的约定并不是实物补偿，而是货币补偿。最终获得的原地实物补偿是后来情况发生变化（且最初无法合理预见到该变化）的结果，所以应当分解为两项独立交易进行处理。